【裁判字號】    99,易,254
【裁判日期】    990412
【裁判案由】    竊盜
【裁判全文】
臺灣彰化地方法院刑事判決               99年度易字第254號
公  訴  人  臺灣彰化地方法院檢察署檢察官
被      告  甲○○
上列被告因竊盜案件，經檢察官提起公訴（99年度偵緝字第101
號），本院判決如下：
    主  文
甲○○毀越安全設備、於夜間侵入住宅竊盜，累犯，處有期徒刑
捌月。
    事  實
一、甲○○前因犯施用第一、二級毒品罪，經臺灣臺中地方法院
    以96年度訴字第129號判決各判處有期徒刑9月、6月，應執
    行有期徒刑1年2月確定，其後經依中華民國九十六年罪犯減
    刑條例裁定各減其宣告刑期二分之一，減刑後應執行有期徒
    刑7月確定，於民國96年11月13日執行完畢。詎仍不知悔改
    ，基於意圖為自己不法所有之竊盜犯意，於98年3月27日之
    夜間8時許，駕駛其向不知情之富來小客車租賃有限公司（
    以下簡稱：富來公司）租得、車牌號碼為2638-TZ號之小客
    車，至乙○○位於彰化縣埔鹽鄉○○村○○路○段33之6號之
    住宅，藉由該處相鄰建物攀爬而上至乙○○之住宅三樓，先
    徒手毀壞該住宅具有防閑作用之窗戶後，再踰越該安全設備
    侵入屋內，徒手竊取乙○○所有之棉被1條及手提電腦1台得
    手，在甲○○將該等竊得物品搬至上開小客車放置而尚未離
    去現場之際，適乙○○返家見狀，乃上前盤問，甲○○乃立
    即駕車逃逸。嗣經乙○○報警提供上開車牌號碼而循線查獲
    。
二、案經彰化縣警察局溪湖分局報請臺灣彰化地方法院檢察署檢
    察官偵查起訴。
    理  由
一、本件為刑事訴訟法第376條第2款所列案件，依同法第284條
    之1規定，由法官獨任審判，先予敘明。
二、證據能力部分：
(一)按被告以外之人於審判外之言詞或書面陳述，除法律有規定
    者外，不得作為證據，刑事訴訟法第159條第1項固有明文。
    惟被告以外之人於審判外之陳述，雖不符刑事訴訟法第159
    條之1至第159條之4規定（得為證據之情形），而經當事人
    於審判程序同意作為證據，法院審酌該言詞陳述或書面陳述
    作成時之情況，認為適當者，亦得為證據，刑事訴訟法第15
    9條之5第1項定有明文。本案中公訴人所提出之證人即被害
    人乙○○、證人即富來公司負責人陳榮桔之警詢供述，以及
    被告甲○○與富來公司間之租賃契約書，均屬被告甲○○以
    外之人於審判外之言詞或書面陳述，被告於本院審理中，同
    意作為證據，且本院審酌該等言詞及書面陳述作成時之情況
    ，亦均認為適當，復與本案待證事實具有關聯性，並經本院
    於審理時依法定程序予以調查，故均得作為證據。
(二)又按被告以外之人於偵查中向檢察官所為之陳述，除顯有不
    可信之情況者外，得為證據，刑事訴訟法第159條之1第2項
    亦有明定。本案中公訴人所提出證人乙○○、陳榮桔於偵查
    中向檢察官所為之具結證言，被告並未爭執有何顯不可信之
    情況，且同意作為證據，並經本院於審理時依法定程序予以
    調查，依上述規定，自亦均得作為證據。
三、上開犯罪事實，迭據被告於偵查中及本院審理時坦承不諱，
    核與證人乙○○、陳榮桔於警、偵訊證述之情節相符，復有
    「富來小客車租賃有限公司租賃契約書」影本1份在卷可參
    ，足認被告之自白與事實相符，可以採信。是本案事證明確
    ，被告上開竊盜犯行，堪以認定。
四、論罪科刑部分：
(一)按刑法第321條第1項第2款規定，將「門扇」、「牆垣」、
    「其他安全設備」並列，則所謂「門扇」，應專指門戶而言
    ，亦即指分隔住宅或建築物內外間之出入口大門而言，而所
    謂「其他安全設備」，則指門扇、牆垣以外，依社會通常觀
    念，足認為防盜之一切設備而言，窗戶屬之；又其所謂「毀
    越」，則指毀損與踰越而言（最高法院25年上字第4168號判
    例要旨參照）。本案證人乙○○上址住宅之窗戶，具有防閑
    作用，屬於安全設備無訛。是核被告所為，係犯刑法第321
    條第1項第2款、第1款之毀越安全設備、於夜間侵入住宅竊
    盜既遂罪。至於被告本案所為，雖涉有刑法第321條第1項第
    1款及第2款規定之二種加重情形，但仍屬一罪，僅併予論處
    即可（最高法院24年上字第418號判例參照），併此敘明。
(二)被告前因犯施用第一、二級毒品罪，經臺灣臺中地方法院以
    96年度訴字第129號判決各判處有期徒刑9月、6月，應執行
    有期徒刑1年2月確定，其後經依中華民國九十六年罪犯減刑
    條例裁定各減其宣告刑期二分之一，減刑後應執行有期徒刑
    7月確定，於96年11月13日執行完畢一節，有臺灣高等法院
    被告前案紀錄表1份在卷可稽。被告於上開徒刑執行完畢後
    ，5年以內故意再犯本案有期徒刑以上之罪，為累犯，應依
    刑法第47條第1項規定加重其刑。
(三)爰審酌被告除上述累犯前科外，另有違反麻醉藥品管理條例
    、施用毒品、贓物及多次竊盜等犯罪前科，有前揭臺灣高等
    法院被告前案紀錄表可參，素行不佳；其身體健全，時值壯
    年，卻不思自力更生，亦未能尊重他人之財產權，而竊取他
    人財物，無視法紀，破壞社會之安寧秩序，造成被害人受有
    損害，所為殊屬可議；惟念及被告於犯後坦承犯行，另被害
    人乙○○於警詢表示不求償等情，並斟酌被告為國中畢業之
    智識程度及其犯罪之動機、目的、手段暨所生危害等一切情
    狀，公訴人於本院審理時，雖以言詞求為對被告量處有期徒
    刑9月，然本院經審酌上情後，認公訴人所為求刑尚嫌稍重
    ，乃核情量處如主文所示之刑。
據上論斷，應依刑事訴訟法第284條之1、第299條第1項前段，刑
法第321條第1項第1款、第2款、第47條第1項，判決如主文。
本案經檢察官林于人到庭執行職務。
中    華    民    國    99    年    4     月    12    日
                  刑事第三庭    法  官  陳銘壎
以上正本證明與原本無異。
如不服本判決應於收受判決後10日內向本院提出上訴書狀，並應
敘述具體理由；其未敘述上訴理由者，應於上訴期間屆滿後20日
內向本院補提理由書(均須按他造當事人之人數附繕本)「切勿逕
送上級法院」。
告訴人或被害人對於判決如有不服具備理由請求檢察官上訴者，
其上訴期間之計算係以檢察官收受判決正本之日期為準。
中    華    民    國    99    年    4     月    12    日
                                書記官  楊筱惠
附錄本案論罪科刑法條全文：
中華民國刑法第321條：
犯竊盜罪而有左列情形之一者，處6月以上、5年以下有期徒刑：
一  於夜間侵入住宅或有人居住之建築物、船艦或隱匿其內而犯
    之者。
二  毀越門扇、牆垣或其他安全設備而犯之者。
三  攜帶兇器而犯之者。
四  結夥三人以上而犯之者。
五  乘火災、水災或其他災害之際而犯之者。
六  在車站或埠頭而犯之者。
前項之未遂犯罰之。

司法院資訊處製作；財團法人民間司法改革基金會備份。
